臺灣板橋地方法院交通事件裁定　　　 100年度交聲字第3393號
原處分機關　交通部公路總局臺北區監理所
異　議　人　張百正
即受處分人
上列異議人即受處分人因違反道路交通管理處罰條例案件，對於
交通部公路總局臺北區監理所於100年9月15日所為之裁決處分（
原處分案號：北監自裁字第裁40-A08YQ9206號），聲明異議，本
院裁定如下：
    主  文
異議駁回。
    理  由
一、原處分意旨略以：異議人即受處分人張百正於民國100 年7
    月3 日上午10時55分許，將其所有車牌號碼9759-EC 號自用
    小客車，違規停放在臺北市○○路167 號旁之機車停車格內
    ，因認有停車位置不依規定，汽車在機車停車格內停車之違
    規事實，經警逕行拍照製單舉發，爰依道路交通管理處罰條
    例第56條第1 項第9 款規定，裁處受處分人罰鍰新臺幣（下
    同）600 元。
二、聲明異議意旨略以：本件罰單主要是在停車格線標示不清，
    混淆情況下形成，雖然事後證明是機車格，但當下無法判斷
    ，加上當天是星期日，不論是車流或停車量皆很少，並未造
    成明顯交通影響，請法官網開一面，不予處罰，另外也煩請
    告知警察單位，通知相關權責機關，將該處多餘的汽車格線
    清除，避免日後還有民眾誤停，爰依法聲明異議，請求撤銷
    原處分云云。
三、按在路邊准停車處所停車時，應依規定停放，不得紊亂，道
    路交通安全規則第112 條第1 項第14款定有明文。次按，汽
    車駕駛人停車時，停車時間、位置、方式、車種不依規定者
    ，處600 元以上1,200 元以下罰鍰，道路交通管理處罰條例
    第56條第1 項第9 款亦有明文。
四、經查：
(一)本件異議人張百正所有之上開自用小客車，於100 年7 月3
    日上午10時55分許，違規停放在臺北市○○路167 號旁之機
    車停車格內，因認有停車位置不依規定，汽車在機車停車格
    內停車之違規事實，為臺北市政府警察局交通警察大隊員警
    陳宗賢逕行製單舉發，嗣經原處分機關即交通部公路總局臺
    北區○○○○○道路交通管理處罰條例第56條第1 項第9 款
    規定，於100 年9 月15日裁處異議人罰鍰600 元之事實，有
    上開裁決書、臺北市政府警察局北市警交大字第A08YQ920 6
    號舉發違反道路交通管理事件通知單、臺北市政府警察局交
    通警察大隊100 年8 月30日北市警交大執字第10031757900
    號函各1 紙、違規採證照片2 張在卷可稽（見本院卷第8 至
    10、22頁），且異議人對於上開自用小客車確有停放在該處
    之事實亦不否認，此部分事實應堪認定。
(二)異議人雖執前詞置辯，惟觀諸卷附違規採證照片所示，上開
    地點路面劃設之車輛停放線與道路平行之白實線上，每隔相
    當距離即劃有與之垂直、向道路邊緣延伸之標線，將上開白
    實線圍繞而成之長方形範圍，區隔分設為數個機車停車格，
    顯與汽車停放線之劃設方式迥異，雖該「與道路平行之白實
    線」及「與之垂直、向道路邊緣延伸之標線」，白漆色澤有
    部分脫落、斑駁，惟仍可清晰辨明異議人停車時該停車格係
    供機慢車停車所用，依一般人停車之經驗判斷，尚不致使人
    認該處仍為汽車之停車格。且異議人於停放車輛時，車身已
    同時橫跨數個機車停車格，在該車之左前輪與左後輪中間亦
    明顯可見各該垂直之白色標線均完整而無缺陷，是異議人辯
    稱：其誤認停放車輛之處所為汽車停車格云云，實係其個人
    未盡注意義務所致，自不能執此卸責之詞，而脫免裁罰。是
    以，異議人於上開時、地有停車位置不依規定，汽車在機車
    停車格之違規行為，堪以認定。此外，依卷附臺北市政府警
    察局交通警察大隊100 年8 月30日北市警交大執字第100317
    57900 號函意旨可知，上開地點原為收費汽車停車格，因現
    場完成車行斜坡道，該處已於98年12月15日配合派員改繪3
    格機車停車格位，其餘空間協助交工處繪設禁停紅線等情，
    從而一般民眾如認該交通標誌、標線及號誌設置有不合理之
    處，固有循正當途徑，向主管機關申述反映，促其檢討改善
    ，惟該等設置在未依法定程序變更前，所有用路人仍應有遵
    守之義務；否則倘所有汽、機車駕駛人見主管機關所設置之
    標線、標誌或號誌，全憑主觀之認知，認為設置不當即可恣
    意違反，將無法建立道路上所劃設標誌、標線或號誌之公信
    力，交通安全之秩序亦無從建立，是異議人以停車格線標示
    不清，且當天是星期日，車流或停車量皆很少，並未造成明
    顯交通影響云云，據以為請求撤銷原處分之理由，顯無可採
    ，附此敘明。
五、綜上所述，異議人所有之上開自用小客車既確有於上開時、
    地，停放在機車停車格內之違規停車行為，則原處分機關據
    以援引前揭規定，並參酌違反道路交通管理事件統一裁罰基
    準表之規定，裁處異議人罰鍰600 元，核無違誤。本件異議
    為無理由，應予駁回。
據上論斷，應依道路交通事件處理辦法第18條，裁定如主文。
中    華    民    國  100     年    11    月    30    日
                  刑事第二十二庭  法  官  錢衍蓁
上列正本證明與原本無異。
如不服本裁定，應於裁定送達後五日內敘明抗告理由，向本院提
出抗告狀。
                                  書記官  劉靜慧
中    華    民    國   100    年    11    月    30    日